# 合伙企业新合伙人溢价入伙账务处理

提问人：julycy 时间：2018-01-04 14:50:48
合伙企业经营一段时间后，吸收新合伙人溢价入伙，如出资 15 万元享有合份份额 10 万份。合伙人出资计入合伙企业的“合伙人资本”，溢价部分如何进行账务处理，请高手探讨指点，谢谢。

回答人：chenyiwei
合伙协议中一般都会约定为每个合伙人开设一个对应的资本账户。首先合伙人之间应就这部分溢价的归属形成明确的一致意见，其次按照每个合伙人（含该新合伙人）分别享有的溢价份额，分别贷记每个合伙人的资本账户。

提问人：julycy 时间：2018-01-08 14:32:43
非常感谢陈版的回复。那在合伙企业层面，这部分溢价是在合伙人资本列示，报表上合伙人资本即为各合伙人所开设资本账户的合计数。

回答人：chenyiwei
是。